【裁判字號】    92,交抗,214
【裁判日期】    920625
【裁判案由】    違反道路交通管理處罰條例
【裁判全文】
臺灣高等法院刑事裁定                            九十二年度交抗字第二一四號
    抗 告 人
    即異議人  甲○○
右抗告人因違反道路交通管理處罰條例案件，不服台灣基隆地方法院中華民國九十二
年一月十日裁定（九十一年度交聲字第二八○號；原處分案號：基監字第裁四二─Ａ
00000000號），提起抗告，本院裁定如左：
    主  文
抗告駁回。
    理  由
一、按汽車駕駛人在禁止臨時停車處所停車者，處新臺幣六百元以上一千二百元以下
    罰鍰，道路交通管理處罰條例第五十六條第一項第一款定有明文。
二、本件原裁定略以：異議人即受處分人甲○○於九十一年二月八日上午六時三分許
    ，駕駛車牌號碼ＤＱ─五九七三號自用小客車，在台北市○○○路○段與西藏路
    路口十公尺內禁止臨時停車處所違規停車等情，有照片一張附卷可證，而當時異
    議人不在車內，為警拍照逕行舉發乙節，復經證人即台北市政府警察局萬華分局
    交通分隊警員吳坤煌於調查時證述明確，本件交通勤務警察即證人吳坤煌於上開
    時、地，見異議人所駕車輛違規停車時，因異議人不在車內，遂逕行舉發，於法
    並無不合，因認原處分機關依前揭規定處以罰鍰九百元，核無違誤或不當，本件
    異議為無理由，因而裁定駁回其異議等語。
三、抗告人抗告意旨略以：依據道路交通管理處罰條例第五十六條第二項規定：「交
    通勤務警察或依法令執行交通稽查任務人員，應責令汽車駕駛人將車移置適當處
    所；如汽車駕駛人不予移置或不在車內時，得由該交通勤務警察或依法令執行交
    通稽查任務人為之，或得於舉發其違規後，使用民間拖吊車拖離之，並收取移置
    費。即公務員執勤應注意「誠信原則」，既囑民眾離開，並獲允諾，焉能再將之
    舉發；況駕駛人還在車上，由舉發相片之煞車燈全亮可知等語。
四、然查：依卷附警員所拍攝之違規照片顯示，其車後尾燈左側燈光雖有顯現點狀微
    亮燈光情形，惟應係夜間燈光反射所致，此觀乎同車車尾左側尾燈上方行李蓋及
    後方擋風玻璃處亦同時出現數處反光燈光，另停放於該違規車輛前之另輛機車，
    其尾端車後燈光亦顯現有反光情形。故抗告人所稱其車之煞車燈全亮云云，顯不
    足採。另查證人即採證之台北市政府警察局萬華分局交通分隊警員吳坤煌於原審
    法院調查時到庭證稱：異議人不在車內，而且車已熄火等語（詳原審法院九十二
    年一月七日訊問筆錄）。查證人係執行公務之警員，其與抗告人素不相識，若非
    抗告人真有違規，證人自無無端陷害而舉發抗告人之理。況抗告人若真在車上，
    則其在警員拍照存證之際，自可下車與警商討，斷無聽任警員拍照舉發之理，從
    而抗告人所稱當時伊還在車上云云，顯不足採。本件抗告人上開違規事實明確，
    原處分機關依前揭規定處以罰鍰九百元，核無不當，原裁定認抗告人之異議為無
    理由已予駁回。經核原裁定認事用法，並無不合，抗告人抗告意旨仍執陳詞指摘
    原裁定不當，其抗告抗告無理由，應予駁回。
據上論結，應依道路交通案件處理辦法第二十六條，道路交通管理處罰條例第八十九
條，刑事訴訟法第四百十二條，裁定如主文。
中      華      民      國    九十二    年      六      月    二十五    日
                              台灣高等法院交通法庭
                                  審判長法  官  陳  正  雄
                                        法  官  許  宗  和
                                        法  官  許  錦  印
右正本證明與原本無異。
不得再抗告。
                                        書記官  楊  妙  恩
中      華      民      國    九十二    年      六      月    二十六    日


司法院資訊處製作；財團法人民間司法改革基金會備份。
